【裁判字號】    90,重訴,314
【裁判日期】    900822
【裁判案由】    清償債務
【裁判全文】
臺灣桃園地方法院民事判決  九十年度重訴字第三一四號
    原      告  台灣中小企業銀行股份有限公司
    法定代理人  丁○○
    訴訟代理人  丙○○
    被      告  富正營造股份有限公司
    法定代理人  乙○○
    被      告  戊○○
    被      告  甲○○
    訴訟代理人  乙○○
右當事人間請求清償債務事件，本院判決如左：
    主      文
被告應連帶給付原告新台幣八百五十萬元，及自民國八十八年十二月十五日起至清償
日止，按週年利率百分之九、二五計算之利息，並自民國八十九年一月十六日起至清
償日止，逾期六個月以內者，按上開利率百分之十，逾期六個以上者，按上開利率百
分之二十計算之違約金。
訴訟費用由被告連帶負擔。
本判決得假執行。
    事      實
甲、原告方面：
一、聲明：如主文所示。
二、陳述：
（一）被告富正營造股份有限公司（下稱富正公司）以被告乙○○、戊○○、甲○○
      為連帶保證人，於民國八十八年五月十一日與原告簽訂擔保放款借據，向原告
      借款新台幣（下同）八百五十萬元，借款期間自八十八年五月十一日起至九十
      五年五月十一日止，寬限期為一年，期限內僅納利息，一年寬限期滿後本金按
      月分七十二期平均攤還，利率按原告銀行訂定之基本放款利率加碼機動調整，
      借款人如有一期未依限履行繳款時，即喪失期限利益，借款視為全部到期，並
      自遲延之日起，支付利息及逾期在六個月以內者，按上開利率百分之十，逾期
      六個以上者，按上開利率百分之二十加付違約金。
（二）詎借款人即被告富正公司於八十八年十二月十一日繳納利息一萬元，依利率計
      息，自八十八年十二月十五日起即未依約繳納本息，尚欠本金八百五十萬元，
      及自八十八年十二月十五日起之利息及八十九年一月十六日起之違約金，被告
      乙○○、戊○○、甲○○為連帶保證人，自應負連帶清償之責任，而目前之利
      率已調整為百分之九、二五，爰依消費借貸及連帶保證之法律關係，訴請如訴
      之聲明。
三、證據：提出放款借據、授信約定書、撥收付款傳票、銀行連線作業通用查驗證單
    、放款利率歷史資料表、戶籍謄本等為證。
乙、被告方面：
一、聲明：對原告訴之聲明為認諾。
二、陳述：同意原告之請求。
    理      由
一、原告起訴主張被告富正公司以被告乙○○、戊○○、甲○○為連帶保證人，向原
    告借款八百五十萬元，借款期間自八十八年五月十一日起至九十五年五月十一日
    止，寬限期一年內僅納利息，期滿後本金分期按月均攤，利率機動調整，借款人
    如有一期未依限履行，即喪失期限利益，借款視為全部到期，並自遲延之日起，
    支付利息、違約金。詎借款人自八十八年十二月十五日起即未依約繳納本息，尚
    欠本金八百五十萬元，及自八十八年十二月十五日起之利息及八十九年一月十六
    日起之違約金，而目前之利率已調整為百分之九、二五等事實，業據其提出與所
    述相符之放款借據、授信約定書、撥收付款傳票、銀行連線作業通用查驗證單、
    放款利率歷史資料表等為證。
二、按當事人於言詞辯論時為訴訟標的之捨棄或認諾者，應本於其捨棄或認諾為該當
    事人敗訴之判決。民事訴訟法第三百八十四條定有明文，本件被告於本院九十年
    八月八日言詞辯論期日對於原告訴之聲明為認諾，依上開法律規定，自應為被告
    敗訴之判決。
三、從而原告依消費借貸及連帶保證之法律關係，請求被告連帶給付借款八百五十萬
    元，並自八十八年十二月十五日起至清償日止，按週年利率百分之九、二五計算
    之利息、違約金，為有理由，應予准許。
四、又本於被告認諾所為之判決，應依職權宣告假執行，民事訴訟法第三百八十九條
    第一項第一款亦有明定，本件被告認諾原告之請求而為其敗訴之判決，爰併宣告
    本判決得假執行。
五、據上論結，本件原告之訴為有理由，依民事訴訟法第七十八條、第八十五條第二
    項、第三百八十九條第一項第一款判決如主文。
中      華      民      國    九十      年      八      月      二十二  日
                                        臺灣桃園地方法院民事第一庭
~B法      官  潘進柳
右為正本係照原本作成
如對本判決上訴須於判決送達後二十日內向本院提出上訴狀
中      華      民      國    九十      年      八      月      二十二  日
~B法院書記官  王順天


司法院資訊處製作；財團法人民間司法改革基金會備份。
